【裁判字號】    92,訴,1974
【裁判日期】    920912
【裁判案由】    毒品危害防制條例
【裁判全文】
臺灣板橋地方法院刑事判決                        九十二年度訴字第一九七四號
    公  訴  人  臺灣板橋地方法院檢察署檢察官
    被      告  甲○○
右列被告因毒品危害防制條例案件，經檢察官提起公訴（九十二年度毒偵字第一八三
八號），本院判決如左：
    主  文
甲○○連續施用第一級毒品，累犯，處有期徒刑柒月。扣案海洛因殘渣及所附著之空
袋伍個沒收銷燬，扣案注射針筒伍支沒收。
    事  實
一、甲○○前因轉讓毒品違反毒品危害防制條例案件，經臺灣士林地方法院以八十八
    年度訴字第二三七號判處有期徒刑八月確定，於民國八十九年八月九日執行完畢
    。其前復分別因施用毒品違反毒品危害防制條例案件，先後二次經依臺灣士林地
    方法院八十八年度毒聲字第二二二號、八十八年度毒聲字第二三八一號送勒戒處
    所觀察、勒戒後，均因認無繼續施用毒品之傾向，而由臺灣士林地方法院檢察署
    檢察官分別於八十八年二月二十四日及八十八年十二月十三日，先後以八十八年
    度偵字第一六四一號、八十八年度毒偵字第一○四二號為不起訴處分確定。惟甲
    ○○仍不知悔改，於九十二年二月下旬某日起至同年五月二十八日止，在其位於
    臺北縣蘆洲市○○街十六巷九號八樓住處，以摻入香煙吸食之方式連續施用第一
    級毒品海洛因多次。嗣為警於九十二年五月二十九日零時二十分許，在其上開住
    處前查獲，並扣得內含第一級毒品海洛因殘渣之空袋五個及注射針筒五支。
二、案經臺北縣政府警察局報告臺灣板橋地方法院檢察署檢察官偵查起訴。
    理  由
一、右揭犯罪事實，業據被告甲○○自白不諱，而其為警查獲後經採集尿液囑託鑑定
    結果，亦呈鴉片類陽性反應，此有臺灣檢驗科技股份有限公司濫用藥物尿液檢驗
    報告、臺北縣政府警察局偵辦毒品件尿液姓名對照表各乙紙附卷可稽，並有內含
    第一級毒品海洛因殘渣之空袋五個扣案足資佐證，堪信其自白應與事實相符。又
    被告前分別因施用毒品違反毒品危害防制條例案件，先後二次經依臺灣士林地方
    法院八十八年度毒聲字第二二二號、八十八年度毒聲字第二三八一號送勒戒處所
    觀察、勒戒後，均因認無繼續施用毒品之傾向，而由臺灣士林地方法院檢察署檢
    察官分別於八十八年二月二十四日及八十八年十二月十三日，先後以八十八年度
    偵字第一六四一號、八十八年度毒偵字第一○四二號為不起訴處分確定等情，亦
    有上開不起訴處分書及臺灣高等法院被告全國前案紀錄表存卷可參，是以本件事
    證明確，被告於三犯施用毒品之犯行堪予認定。
二、按毒品危害防制條例雖業於九十二年七月九日修正，惟該修正條文第三十六條規
    定自公布後六個月始為施行，現仍未施行，故修正前之毒品危害防制條例現仍為
    有效適用，以下所稱毒品危害防制條例亦係指修正前之條文。次按海洛因為毒品
    危害防制條例第二條第二項第一款所定之第一級毒品，核被告所為，係犯同條例
    第十條第一項之施用第一級毒品罪。其施用前後持有海洛因之低度行為為施用之
    高度行為所吸收，不另論罪。被告多次施用第一級毒品之犯行，時間緊接，方法
    相同，觸犯構成要件相同之罪，顯係基於概括犯意而為之，為連續犯，應依刑法
    第五十六條論以一罪，並加重其刑。另被告前因轉讓毒品違反毒品危害防制條例
    案件，經臺灣士林地方法院以八十八年度訴字第二三七號判處有期徒刑八月確定
    ，於八十九年八月九日執行完畢，此有臺灣高等法院被告全國前案紀錄表附卷足
    參，其於五年以內再犯本件最重本刑為有期徒刑以上之罪，為累犯，應依刑法第
    四十七條之規定遞為加重其刑。爰審酌被告有犯罪前科，素行非佳，且前已因觀
    察勒戒結果認無繼續施用毒品傾向而受不起訴處分，已受毒品危害防制條例對施
    用毒品人之寬典，竟仍再次吸食，顯見並無悔意，惡性非淺，然施用毒品究為戕
    害自身健康之犯罪，本件被告施用之犯行於他人尚無明顯重大危害，並於審理中
    能坦認犯行，犯罪後之態度尚稱良好等一切情狀，量處如主文所示之刑，以示儆
    懲。扣內含第一級毒品海洛因殘渣之空袋五個，係被告作為承裝所施用海洛因之
    用，此經被告陳明在卷，其內所含第一級毒品海洛因殘渣為查獲之毒品，因與所
    附著之空袋無法分離，應依毒品危害防制條例第十八條第一項前段之規定，與空
    袋併為沒收銷燬之諭知。另同時扣案之注射針筒五支，係被告所有，供其於施用
    毒品犯罪時摻水檢驗所施用之海洛因品質是否純正之用，此亦經被告供明無訛，
    應併依刑法第三十八條第一項之規定為沒收之宣告。
據上論斷，應依刑事訴訟法第二百九十九條第一項前段，毒品危害防制條例第十條第
一項、第二十條第三項、第十八條第一項前段，刑法第十一條前段、第五十六條、第
四十七條、第三十八條第一項第二款，判決如主文。
本案經檢察官王正皓到庭執行職務。
中      華      民      國      九十二      年    九      月    十二    日
                                  臺灣板橋地方法院刑事第二庭
                                          法  官  楊  博  欽
右正本證明與原本無異。
如不服本判決，應於判決送達後十日內，向本院提出上訴狀。
                                          書記官  曾  美  滋
中      華      民      國      九十二      年    九      月    十二    日
附錄本案論罪科刑法條全文：
毒品危害防制條例第十條
  施用第一級毒品者，處六月以上五年以下有期徒刑。
  施用第二級毒品者，處三年以下有期徒刑。


司法院資訊處製作；財團法人民間司法改革基金會備份。
